sk-SK: Vybavenie na lukostreľbu v cene: Chránič paže; Opierka šípov; Naťahovač tetivy; Tulec; Laminátové šípy; Držiak zameriavača; Kolík zameriavača; Držiak stabilizátora; Iné
zh-CN: 包含射箭设备: 护臂; 箭托; 上弓绳; 箭袋; 安全玻璃箭; 准星支架; 准星针; 稳定器支架; 其他
nb: Bueskytingsutstyr inkludert: Armbeskyttelse; Pilstøtte; Buestrenger; Kogger; Sikkerhetsglasspiler; Siktefeste; Siktepinne; Stabilisatorfeste; Annet
pt-BR: Equipamento de tiro com arco incluído: Armadura; Descanso de flecha; Longarina de arco; Tremor; Flechas de vidro de segurança; Montagem de visão; Pino de mira; Suporte estabilizador; Outro
nl: Inclusief uitrusting voor boogschieten: Armbeschermer; Pijlsteun; Boogspanner; Pijlkoker; Pijlen van veiligheidsglas; Vizierbevestiging; Vizierpen; Stabilisatorbevestiging; Andere
hr-HR: Uključena oprema za streličarstvo: Štitnik za ruku; Držač strijele; Tetiva za luk; Tobolac; Strijele od sigurnosnog stakla; Nosač ciljnika; Igla za metu; Nosač stabilizatora; Ostalo
pl: Sprzęt łuczniczy w zestawie: Ochraniacz ramion; Podpora ze strzałką; Podłużnica łuku; Kołczan; Strzałki szkła bezpiecznego; Mocowanie celownika; Zawleczka celownika; Mocowanie stabilizatora; Inne
sv: Bågskytteutrustning som ingår: Armskydd; Pilstöd; Pilbåge; Koger; Skyddsglasögonpilar; Siktfäste; Siktstift; Stabilisatorfäste; Övrigt
ja: アーチェリー用具を含む: アームガード; アローレスト; 弓ストリンガー; クィーバー; 安全ガラスの矢; サイトマウント; サイトピン; スタビライザーマウント; その他
sl-SI: Priložena lokostrelska oprema: Ščitnik za roko; Ležišče za puščico; Napenjalec za lok; Tok; Puščice Safetyglass; Nastavek za optično piko; Zatič za optično piko; Nosilec stabilizatorja; Drugo
tr: Okçuluk ekipmanları dahil: Kol koruma; Ok yatağı; Yay kirişi; Sadak; Emniyet gözlüğü okları; Görüş yuvası; Görüş pimi; Sabitleyici eleman; Diğer
lt-LT: Į komplektą įtraukta lankininkystės įranga: Rankos apsauga; Strėlės atrama; Lankstinys; Strėlinė; Apsauginio stiklo strėlės; Taikiklio laikiklis; Taikiklio kaištis; Stabilizatoriaus laikiklis; Kita
ro-RO: Echipament de tir cu arcul inclus: Apărătoare de braț; Suport pentru săgeți; Dispozitiv pentru montarea corzii; Tolbă; Săgeți din fibră de sticlă; Suport vizor; Pin de ochire; Suport stabilizator; Altele
pt-PT: Equipamento de tiro com arco incluído: Proteção de braços; Descanso de flecha; Longarina de arco; Aljava; Flechas de vidro de segurança; Suporte de mira; Pino de mira; Suporte de estabilizador; Outro
es: Equipo de tiro con arco incluido: Protector de brazo; Reposaflechas; Enhebrador de arco; Portaflechas; Flechas de cristal de seguridad; Montura de mira; Perno de mira; Montura de estabilizador; Otros
fi: Mukana jousiammuntavälineet: Käsivarsisuoja; Nuolituki; Jousen jännitin; Nuolikotelo; Turvalasit nuolet; Tähtäinjalka; Tähtäinpinni; Kiinnike; Muu
ko: 양궁 장비 포함: 팔 보호대; 화살대; 활 스트링거; 화살통; 안전유리 화살; 조준경 마운트; 조준경 핀; 스태빌라이저 마운트; 기타
cs: Obsažené lukostřelecké vybavení: Chránič paže; Opěrka šípu; Tětiva luku; Toulec; Šípy z bezpečnostního skla; Držák zaměřovače; Čep zaměřovače; Držák stabilizátoru; Jiné
th: รวมอุปกรณ์ยิงธนู: อุปกรณ์ป้องกันแขน; ที่วางลูกธนู; อุปกรณ์ขึ้นสายธนู; ซองใส่ลูกธนู; ลูกธนูกระจกนิรภัย; ศูนย์เล็ง; ก้านศูนย์เล็ง; ชุดถ่วง; อื่นๆ
fr: Équipement de tir à l’arc inclus: Garde-bras; Repose-flèche; Cordon d’arc; Trembler; Flèches en verre de sécurité; Monture de visée; Goupille de visée; Stabilisateur; Autre
bg-BG: Включено оборудване за стрелба с лък: Защита на ръката; Поставка за стрели; Тетива за лък; Колчан; Стрели от безопасно стъкло; Стойка за мерник; Мерник; Монтаж на стабилизатора; Други
de: Bogenschießausrüstung inklusive: Armschutz; Pfeilauflage; Spannhilfe; Köcher; Pfeile aus Sicherheitsglas; Visierhalterung; Visierpin; Stabilisierungshalterung; Sonstiges
hu: A tartalmazott íjászfelszerelés: Karvédő; Nyíltámasz; Íjhúr; Tegez; Biztonsági üvegből készült nyilak; Irányzék; Célzótüske; Stabilizátor; Egyéb
zh-TW: 包括射箭設備: 護臂; 箭架; 上弓繩; 箭袋; 安全玻璃箭頭; 瞄準鏡安裝座; 瞄準銷; 固定座; 其他
en: Archery equipment included: Armguard; Arrow rest; Bow stringer; Quiver; Safety glass arrows; Sight mount; Sight pin; Stabilizer mount; Other
vi: Bao gồm thiết bị bắn cung: Tấm bảo vệ cánh tay; Kê tên; Thiết bị lắp dây cung; Bao tên; Mũi tên kính an toàn; Giá đỡ ống ngắm; Chốt ngắm; Giá đỡ ổn định; Khác
el: Περιλαμβάνεται εξοπλισμός τοξοβολίας: Προστατευτικό βραχίονα; Στήριγμα βέλους; Σχοινί όπλισης τόξου; Φαρέτρα; Βέλη από γυαλί ασφαλείας; Βάση σκοπεύτρου; Πείρος σκοπεύτρου; Βάση σταθεροποιητή; Άλλο
it: Attrezzatura per tiro con l'arco inclusa: Parabraccio; Appoggia freccia; Traversa dell'arco; Faretra; Frecce in vetro antirottura; Staffa per occhiello; Perno per occhiello; Supporto stabilizzatore; Altro
da: Bueskydningsudstyr medfølger: Armbeskytter; Pileholder; Buestrenger; Kogger; Sikkerhedsbrillepile; Sigtebeslag; Sigtestift; Stabilisatorbeslag; Andet
ru: Снаряжение для стрельбы из лука в комплекте: Щиток на руку; Полочка для стрелы; Натягиватель тетивы; Колчан; Стрелы из небьющегося стекла; Крепление прицела; Штифт прицела; Крепление стабилизатора; Другое